【裁判字號】    92,台上,1103
【裁判日期】    920306
【裁判案由】    公務侵占等罪
【裁判全文】
最高法院刑事判決                              九十二年度台上字第一一○三號
    上   訴   人  殷誠資訊電腦有限公司
    兼  代表  人  乙○○○
    兼送達代收人  甲 ○ ○
    被        告  丙 ○ ○
右上訴人等因乙○○○自訴被告公務侵占等罪案件，不服台灣高等法院台中分院中華
民國九十二年一月十日第二審判決︵九十一年度上易字第二○○八號，自訴案號：台
灣台中地方法院九十一年度自字第七五五號︶，提起上訴，本院判決如左：
    主  文
上訴駁回。
    理  由
一上訴人乙○○○部分：
按刑事訴訟法第三百七十七條規定，上訴於第三審法院，非以判決違背法令為理由，
不得為之，是提起第三審上訴，應以原判決違背法令為理由，係屬法定要件。如果上
訴理由狀並未依據卷內訴訟資料，具體指摘原判決不適用何種法則或如何適用不當，
或所指摘原判決違法情事，顯與法律規定得為第三審上訴理由之違法情形，不相適合
時，均應認其上訴為違背法律上之程式，予以駁回。本件原判決以上訴人乙○○○自
訴被告丙○○犯罪之同一事實，已經其代理人甲○○於民國九十一年四月二十九日具
狀向台灣台中地方法院檢察署告訴︵發︶，由該署檢察官以九十一年度偵字第一六六
○二號案件開始偵查，業據調卷查明無誤，上訴人於檢察官開始偵查後之九十一年九
月十三日始提起本件自訴，於法不合；且依上訴人所訴之事實，其雖係殷誠資訊電腦
有限公司之代表人，但並非其所指本件犯罪之直接被害人，不得逕以自己之名義提起
自訴，因而維持第一審諭知本件自訴不受理之判決，駁回乙○○○在第二審之上訴，
已詳敘其理由，經核並無不合。而刑事訴訟法第三百二十三條規定，除有同條但書之
情形外，同一案件，經檢察官依第二百二十八條規定開始偵查者，不得再行自訴。上
訴人稱其在檢察官偵查未終結前，均得提起自訴云云，顯屬誤會。其餘上訴意旨，對
於原判決究竟如何違背法令，並未依據卷內資料為具體指摘，徒執陳詞，稱其同屬直
接被害人云云，對於原判決已詳為論敘及說明之事項，任意爭執，殊非適法之第三審
上訴理由，其上訴違背法律上之程式，應予駁回。
二上訴人殷誠資訊電腦有限公司及甲○○部分：
按不服下級法院判決，得向上級法院提起上訴者，除法律別有規定外，應以當事人為
限，此觀刑事訴訟法第三百四十四條第一項、第三百四十五條至第三百四十七條之規
定自明。本件上訴人殷誠資訊電腦有限公司及甲○○在第一審並非提起自訴之當事人
，原判決亦未將其等列為當事人而為裁判，其等提起本件上訴，自非法之所許，均應
予駁回。
據上論結，應依刑事訴訟法第三百九十五條前段，判決如主文。
中      華      民      國    九十二    年      三      月      六      日
                              最高法院刑事第五庭
                                  審判長法官  謝  家  鶴
                                        法官  洪  文  章
                                        法官  花  滿  堂
                                        法官  陳  世  淙
                                        法官  洪  佳  濱
      右正本證明與原本無異
                                              書  記  官
中      華      民      國    九十二    年      三      月     十九     日


司法院資訊處製作；財團法人民間司法改革基金會備份。
